# 请教陈版，关于政府机构发放科技创新券的会计处理（请大家讨论）

提问人：再弱 时间：2022-06-23 11:11:31
背景：创新券的发放对象是科技型企业，简而言之，就是科技型企业在发生某些支出时，可以使用创新券向供应商进行支付。具体举例如下：科技型企业A向B供应商签订支付 10 万的服务费合同，合同中约定总报酬 10 万，其中 5 万使用政府发放的创新券支付，剩余 5 万直接由A支付支付给B公司，同时B公司开具了 5 万元发票给A。后续，A与B会将此项交易合同及服务相关资料上传至政府平台，政府会定期结算并发放，将 5 万元创新券直接兑付给B供应商，B供应商将会收到政府机构发放的 5 万元专项资金。
问题 1 ：B供应商账务处理
B公司收到 5 万元专项资金应该确认为未开票营业收入还是其他收益。如果确认为未开票营业收入是否需要将客户还原为A客户入账（这样会产生第三方回款）。
问题 2 ：A企业账务处理
A公司服务费成本是确认 10 万元还是 5 万元？

回答人：chenyiwei
1 、B为A提供服务的公允价值是 10 万元，只是其中有 5 万元以创新券结算。因此仍确认收入 10 万元，同时应收政府创新券 5 万元。
2 、A企业相关成本费用仍为 10 万元，同时确认其他收益（政府补助） 5 万元。